【裁判字號】    89,易,3136
【裁判日期】    890916
【裁判案由】    傷害
【裁判全文】
臺灣高雄地方法院刑事判決                        八十九年度易字第三一三六號
    公  訴  人  臺灣高雄地方法院檢察署檢察官
    被      告  丁○○
右列被告因傷害案件，經檢察官提起公訴（八十九年度偵字第五五六七號），本院判
決如左：
    主  文
丁○○無罪。
    理  由
一、公訴意旨略以：被告丁○○因摔壞乙○○所有置於屋外之茶几（未經告訴），而
    與乙○○發生爭執，竟基於傷害之犯意，於民國八十九年二月十二日凌晨一時二
    十分許，在高雄市前鎮區○○○街十巷五號，持其所有之菜刀一把，揮傷乙○○
    之左手，致乙○○受有左手第三手指背中指節裂傷一、五×０、五×０、五公分
    之傷害，因認被告涉有刑法第二百七十七條第一項之傷害罪嫌。
二、按犯罪事實應依證據認定，無證據不得推定其犯罪事實，刑事訴訟法第一百五十
    四條定有明文。又按告訴人之告訴，係以使被告受刑事訴追及處罰為目的，其陳
    述是否與事實相符，仍應調查其他證據以資審認。公訴人認被告丁○○涉有傷害
    罪嫌，係以告訴人乙○○之指述及驗傷診斷書為其主要依據。訊據被告則堅詞否
    認有何傷害之犯行，辯稱：伊在八十九年二月十二日凌晨回到高雄後，乙○○就
    用三字經罵伊，後來伊進到屋內打電話，乙○○、周添銀就進到伊屋內用鐵棍打
    伊，伊根本沒有拿菜刀要砍傷乙○○等語。
三、經查，八十九年二月十二日凌晨一時二十分許，確係告訴人乙○○先於被告屋外
    敲門並大聲說話，告訴人乙○○之父周添銀並攜帶鐵管進入被告屋內，之後乙○○、周添銀及被告出來時，警車即已到達等情，業經證人丙○○於本院及另案中
    證述綦詳（見本院八十九年九月五日審判筆錄、八十九年度易字第二七一五號刑
    事卷八十九年七月十四日審判筆錄），核與被告所述係告訴人乙○○及其父周添
    銀攜帶鐵管衝入其家中之情相符；且證人即當日前往處理之員警甲○○亦證稱：
    伊到達現場時，乙○○及丁○○都互指對方傷害，丁○○家中的電話是掉在地上
    ，當時丁○○的腳上有擦傷，乙○○的手上有約一公分的傷，紅紅的、沒有流血
    ，傷口不深，在現場並沒有找到菜刀等語（見本院八十九年八月二十九日訊問筆
    錄），是被告所稱告訴人乙○○及其父周添銀侵入房屋時正在講電話，因遭告訴
    人乙○○及其父周添銀毆打，致電話掉落於地之節應屬可採；再者，被告因遭告
    訴人乙○○及其父周添銀共同毆打而受有右頸部瘀傷三×二×一公分、右肩背後
    瘀傷八×三×二公分、右膝擦傷三×二×０、五公分之傷害，亦有高雄市立民生
    醫院八十九年二月十二日高市民診字第００九三０號驗傷診斷書在卷可按，與告
    訴人乙○○所受之傷害為左手第三手指背中指節裂傷一、五×０、五×０、五公
    分相較，其當時所受之傷害亦顯較告訴人乙○○為重。從而，綜合以上證人丙○○、甲○○之證詞，及被告當時所受之傷害觀察，八十九年二月十二日凌晨一時
    二十分許，應係告訴人乙○○先於被告屋前大聲說話並敲擊被告門戶後，由告訴
    人乙○○與其父周添銀一同進入被告家中，進而出手毆打被告，致被告受傷，被
    告並無何等先於告訴人乙○○之住家外毀損茶几，嗣告訴人乙○○出外與之理論
    時，遂持菜刀揮傷告訴人乙○○之情形；且告訴人乙○○所受之傷害僅為左手第
    三指背中指節裂傷一、五×０、五×０、五公分，傷勢極為輕微，以被告當時係
    遭告訴人乙○○及其父周添銀二人共同毆打，此等傷害極有可能係被告於掙扎中
    不慎所導致，實難認被告有何傷害之故意；況且，當日到場處理之員警甲○○亦
    清楚證稱並未於現場查獲菜刀，是告訴人乙○○指述被告係以菜刀揮傷之情已不
    無可疑。此外，本院復查無其他積極證據足證被告有何公訴人所指之犯行，不能
    證明被告犯罪，依法應為無罪之諭知。
據上論斷，應依刑事訴訟法第三百零一條第一項，判決如主文。
本案經檢察官洪期榮到庭執行職務。
中      華      民      國    八十九    年      九      月     十六     日
                                  臺灣高雄地方法院刑事第七庭
                                      法  官   曾  淑  娟
右正本證明與原本無異。
如不服本判決，應於判決送達後十日內，向本院提出上訴狀。
                                      書記官   陳  恩  如
中      華      民      國    八十九    年      九      月     十六     日


司法院資訊處製作；財團法人民間司法改革基金會備份。
